src/fst/morphology/affixes/nv_and_vn.lexc
LEXICON recessive_nominalizers
+PALAAQ+Der/vn:r2palaaq Z1Zmorf ;
+PALLAK+Der/vn:r2pallak Z2_Zmorf ; !14052020 panie. uinngiarpallannguamilluunniit
@C.Num@@U.Num.Sg@+PALUK+Der/vn:@C.Num@@U.Num.Sg@r2paluk Z2_Zmorf ;
+VIK+Der/vn:f2fik vik_vn ; ! Z2_Zmorf


!LEXICON flex_iv2_nominalizers
!+ALLAK+Der/vn:^T%>allak oqq ;
!+GAJUUQ+Der/vn:%>gajooq Z1Zmorf ; !18122019 PN. aaffakkajoorsuullunilu
!+GALUAQ+Der/vn:%>galuaq Z2aqZ ; !liv 170216
!+INNAQ+Der/vn:^T%>innaq innaq_vn ; !Z2_qZmorf
!+LLAATAA+Der/vn+Sem/Time:^T%>llaataa part ; !PL 20180223
!+NIARIUTAA+Der/vn+Sem/Time:%>niariutaa part ; !PL 20180223
!+NIUTAA+Der/vn+Sem/Time:%>niutaa part ; !PL 20180223
!+LLAMMAK+Der/vn:^T%>llammak Z2_Zmorf ;
!+NIAQ+Der/vn:%>niaq niaq_vn ; !Z1Zmorf
!+NIKUQ+Der/vn@U.nikuq.ON@@U.vik.OFF@:@U.nikuq.ON@@U.vik.OFF@%>nikoq Z1Zmorf ;
!+NIQ+Der/vn+N+Abs+Sg+Gram/Comp@U.aa.OFF@:@U.aa.OFF@%>neq K ; !tilføjet livm 20171121
!+NIQ+Der/vn:%>neq niq_vn ; ! Z2Zmorf
!+NIRPAAQ@C.Num@+Der/vn:%>nerpaaq@C.Num@ Z1Zmorf ;
!+NIRPAAQ+Der/vn+U+Der/nv:%>nerpaa IV_voq ; !NB undtagelsesvist medtaget paa dette sted for at faa baade nerpaavoq og nerpaajuvoq
!+NIRPAAQ+Der/vn+U+Der/nv:%>nerpaaju IV_voq ; !NB undtagelsesvist medtaget paa dette sted for at faa baade nerpaavoq og nerpaajuvoq
!+NIRPAAQ+Der/vn+PAAQ+Der/nn:%>nerpaarpaaq Z1Zmorf ;
!+NIRPAAQ+Der/vn+PAAQ+Der/nn+U+Der/nv:%>nerpaarpaa IV_voq ; !NB undtagelsesvist medtaget paa dette sted for at faa baade nerpaavoq og nerpaajuvoq
!+NIRPAAQ+Der/vn+PAAQ+Der/nn+U+Der/nv:%>nerpaarpaaju IV_voq ; !NB undtagelsesvist medtaget paa dette sted for at faa baade nerpaavoq og nerpaajuvoq
!+NIRSAQ+Der/vn:%>nersaq Z1Zmorf ;
!@U.niute.ON@+NIUTE+Der/vn:@U.niute.ON@%>niut tptmorf ;
!+PALAAQ+Der/vn:%>palaaq Z1Zmorf ;
!+PALLAK+Der/vn:%>pallak Z2_Zmorf ; !14052020 panie. uinngiarpallannguamilluunniit
!@C.Num@@U.Num.Sg@+PALUK+Der/vn:@C.Num@@U.Num.Sg@%>paluk Z2_Zmorf ;
!@U.qatevn.ON@@P.giitnn.ON@+QATE+Der/vn:@U.qatevn.ON@@P.giitnn.ON@^T%>qat tptmorf ;
!+QQAMMIQ+Der/vn:^T%>qqammeq Z1Zmorf ; !liv 170127
!+QQINNAAQ+Der/vn:^T%>qqinnaaq Z1Zmorf ; !liv 170331
!+RLAAQ+Der/vn:^T%>rlaaq rlaaq_vn ; ! Z1Zmorf
!+RUJUURUTAA+Der/vn+Sem/Time:^T%>rujoorutaa part ; !PL 20180404
!+SINNAAQ+Der/vn:%>sinnaaq sinnaaq_vn ; !Z1Zmorf
!+SSUSIQ+Der/vn:^T%>ssuseq SEQgemin ;
!+SSUSIQ+Orth/Arch+Der/vn:^T%>rsuseq SEQgemin ;
!+TAR+Der/vv+UTE+Der/vn@U.qqar.OFF@:@U.qqar.OFF@%>taat tptmorf ; !livm 20171011
!+TARIAQ+Der/vn:%>tariaq Z1_ssZmorf ;
!+TSIISAA+Der/vn+Sem/Time:%>siisaa part ; !Panie 06022020. siggarsiisaa.
!+TUQ+Der/vn:%>toq tuq_vn ; !1Pl_gennemgang nyt gennemgangskatalog til typen aalisartuusugut
!+VALLAAQ+Der/vn:%>pallaaq Z1Zmorf ;
!+VIK+Der/vn:%>fik vik_vn ; ! Z2_Zmorf

LEXICON flex_iv_r2_nominalizers
+ALLAK+Der/vn:^T%>allak oqq ;
+GAJUUQ+Der/vn:%>gajooq Z1Zmorf ; !18122019 PN. aaffakkajoorsuullunilu
+GALUAQ+Der/vn:%>galuaq Z2aqZ ; !liv 170216
+INNAQ+Der/vn:^T%>innaq Z2_qZmorf ;
+LLAATAA+Der/vn+Sem/Time:^T%>llaataa part ; !PL 20180223
+NIARIUTAA+Der/vn+Sem/Time:%>niariutaa part ; !PL 20180223
+NIUTAA+Der/vn+Sem/Time:%>niutaa part ; !PL 20180223
+LLAMMAK+Der/vn:^T%>llammak Z2_Zmorf ;
+NIAQ+Der/vn:%>niaq Z1Zmorf ;
+NIKUQ+Der/vn@U.nikuq.ON@:@U.nikuq.ON@%>nikoq Z1Zmorf ;
+NIQ+Der/vn+N+Abs+Sg+Gram/Comp@U.aa.OFF@:@U.aa.OFF@%>neq K ; !tilføjet livm 20171121
+NIQ+Der/vn:%>neq niq_vn ; !Z2Zmorf
+NIRPAAQ@C.Num@+Der/vn:%>nerpaaq@C.Num@ Z1Zmorf ;
+NIRPAAQ+Der/vn+U+Der/nv:%>nerpaa IV_voq ; !NB undtagelsesvist medtaget paa dette sted for at faa baade nerpaavoq og nerpaajuvoq
+NIRPAAQ+Der/vn+U+Der/nv:%>nerpaaju IV_voq ; !NB undtagelsesvist medtaget paa dette sted for at faa baade nerpaavoq og nerpaajuvoq
+NIRPAAQ+Der/vn+PAAQ+Der/nn:%>nerpaarpaaq Z1Zmorf ;
+NIRPAAQ+Der/vn+PAAQ+Der/nn+U+Der/nv:%>nerpaarpaa IV_voq ; !NB undtagelsesvist medtaget paa dette sted for at faa baade nerpaavoq og nerpaajuvoq
+NIRPAAQ+Der/vn+PAAQ+Der/nn+U+Der/nv:%>nerpaarpaaju IV_voq ; !NB undtagelsesvist medtaget paa dette sted for at faa baade nerpaavoq og nerpaajuvoq
+NIRSAQ+Der/vn:%>nersaq Z1Zmorf ;
+NIUTE+Der/vn:%>niut tptmorf ;
+PALAAQ+Der/vn:%>palaaq Z1Zmorf ;
+PALLAK+Der/vn:%>pallak Z2_Zmorf ; !14052020 panie. uinngiarpallannguamilluunniit
+PALUK+Der/vn:%>paluk Z2_Zmorf ;
@U.qatevn.ON@@P.giitnn.ON@+QATE+Der/vn:@U.qatevn.ON@@P.giitnn.ON@^T%>qat tptmorf ;
+QQAMMIQ+Der/vn:^T%>qqammeq Z1Zmorf ; !liv 170127
+QQINNAAQ+Der/vn:^T%>qqinnaaq Z1Zmorf ; !liv 170331
+RLAAQ+Der/vn:^T%>rlaaq rlaaq_vn ; ! Z1Zmorf
+RUJUURUTAA+Der/vn+Sem/Time:^T%>rujoorutaa part ; !PL 20180404
+SINNAAQ+Der/vn:%>sinnaaq sinnaaq_vn ; !Z1Zmorf
+SSUSIQ+Der/vn:^T%>ssuseq SEQgemin ;
+SSUSIQ+Orth/Arch+Der/vn:^T%>rsuseq SEQgemin ;
+TAR+Der/vv+UTE+Der/vn@U.usaar.OFF@@U.utenn.OFF@@U.utevn.ON@:@U.usaar.OFF@@U.utenn.OFF@@U.utevn.ON@%>taat tptmorf ; !livm 20171011
+TARIAQ+Der/vn:%>tariaq Z1_ssZmorf ;
+TSIISAA+Der/vn+Sem/Time:%>siisaa part ; !Panie 06022020. siggarsiisaa.
+TUQ@C.Num@+Der/vn:%>toq@C.Num@ 1Pl_gennemgang ; !nyt gennemgangskatalog til typen aalisartuusugut
@U.usiq.ON@+USIQ+Der/vn:@U.usiq.ON@^T%>useq SEQgemin ;
+VALLAAQ+Der/vn:%>pallaaq Z1Zmorf ;
+VIK@C.Num@+Der/vn:%>fik@C.Num@ Z2_Zmorf ;

LEXICON flex_iv_long2_nominalizers
+INNAQ+Der/vn:^T%>innaq Z1Zmorf ;
+LLAMMAK+Der/vn:%>llammak Z2_Zmorf ;
+LLAATAA+Der/vn+Sem/Time:^T%>llaataa part ; !PL 20180223
+NIAQ+Der/vn:%>niaq Z1Zmorf ;
+NIARIUTAA+Der/vn+Sem/Time:%>niariutaa part ; !PL 20180223
+NIUTAA+Der/vn+Sem/Time:%>niutaa part ; !PL 20180223
+NIKUQ+Der/vn:%>nikoq Z1Zmorf ;
+NIQ+Der/vn+N+Abs+Sg+Gram/Comp@U.aa.OFF@:@U.aa.OFF@%>neq K ;
@C.Num@+NIQ+Der/vn:@C.Num@%>neq Z2Zmorf ;
+NIRPAAQ+Der/vn:%>nerpaaq Z1Zmorf ;
+NIRPAAQ+Der/vn+U+Der/nv:%>nerpaa IV_voq ; !NB undtagelsesvist medtaget paa dette sted for at faa baade nerpaavoq og nerpaajuvoq
+NIRPAAQ+Der/vn+U+Der/nv:%>nerpaaju IV_voq ; !NB undtagelsesvist medtaget paa dette sted for at faa baade nerpaavoq og nerpaajuvoq
+NIRPAAQ+Der/vn+PAAQ+Der/nn:%>nerpaarpaaq Z1Zmorf ;
+NIRPAAQ+Der/vn+PAAQ+Der/nn+U+Der/nv:%>nerpaarpaa IV_voq ; !NB undtagelsesvist medtaget paa dette sted for at faa baade nerpaavoq og nerpaajuvoq
+NIRPAAQ+Der/vn+PAAQ+Der/nn+U+Der/nv:%>nerpaarpaaju IV_voq ; !NB undtagelsesvist medtaget paa dette sted for at faa baade nerpaavoq og nerpaajuvoq
+NIRSAQ+Der/vn:%>nersaq Z1Zmorf ;
+NIUTE+Der/vn:%>niut tptmorf ;
+PALUK+Der/vn:%>paluk Z2_Zmorf ;
@P.giitnn.ON@+QATE+Der/vn:@P.giitnn.ON@^T%>qat tptmorf ;
+RLAAQ+Der/vn:^T%>rlaaq rlaaq_vn ; ! Z1Zmorf
+SSUSIQ+Der/vn:^T%>ssuseq SEQgemin ;
+TAR+Der/vv+UTE+Der/vn@U.usaar.OFF@@U.utenn.OFF@@U.utevn.ON@:@U.usaar.OFF@@U.utenn.OFF@@U.utevn.ON@%>taat tptmorf ;
+TUQ@C.Num@+Der/vn:%>toq@C.Num@ Z1Zmorf ;
+USIQ+Der/vn:^T%>useq SEQgemin ;
+UTE+Der/vn:%>ut ute_vn ; ! tptmorf
+VALLAAQ+Der/vn:%>pallaaq Z1Zmorf ;
+VIK+Der/vn:%>fik Z2_Zmorf ;

LEXICON flex_iv_voq2_nominalizers
+GALUAQ+Der/vn:%>galuaq Z2aqZ ;
+INNAQ+Der/vn:%>innaq Z1Zmorf ; !livm 20170505 rettet fra annaq
+LLAMMAK+Der/vn:%>llammak Z2_Zmorf ;
+LLAATAA+Der/vn+Sem/Time:^T%>llaataa part ; !PL 20180223
+NIAQ+Der/vn:%>niaq niaq_vn ; !Z1Zmorf
+NIARIUTAA+Der/vn+Sem/Time:%>niariutaa part ; !PL 20180223
+NIUTAA+Der/vn+Sem/Time:%>niutaa part ; !PL 20180223
+NIKUQ+Der/vn:%>nikoq Z1Zmorf ;
+NIQ+Der/vn+N+Abs+Sg+Gram/Comp@U.aa.OFF@:@U.aa.OFF@%>neq K ;
+NIQ+Der/vn:%>neq niq_vn ; !Z2Zmorf
+NIRLUP+Der/vv+UTE+Der/vn@U.usaar.OFF@@U.utenn.OFF@@U.utevn.ON@:@U.usaar.OFF@@U.utenn.OFF@@U.utevn.ON@%>nerluut tptmorf ;
+NIRPAAQ@C.Num@+Der/vn:%>nerpaaq@C.Num@ Z1Zmorf ;
+NIRPAAQ+Der/vn+U+Der/nv:%>nerpaa IV_voq ; !NB undtagelsesvist medtaget paa dette sted for at faa baade nerpaavoq og nerpaajuvoq
+NIRPAAQ+Der/vn+U+Der/nv:%>nerpaaju IV_voq ; !NB undtagelsesvist medtaget paa dette sted for at faa baade nerpaavoq og voq
+NIRPAAQ+Der/vn+PAAQ+Der/nn:%>nerpaarpaaq Z1Zmorf ;
+NIRPAAQ+Der/vn+PAAQ+Der/nn+U+Der/nv:%>nerpaarpaa IV_voq ; !NB undtagelsesvist medtaget paa dette sted for at faa baade nerpaavoq og voq
+NIRPAAQ+Der/vn+PAAQ+Der/nn+U+Der/nv:%>nerpaarpaaju IV_voq ; !NB undtagelsesvist medtaget paa dette sted for at faa baade nerpaavoq og voq
+NIRSAQ+Der/vn:%>nersaq Z1Zmorf ;
+NIUTE+Der/vn:%>niut tptmorf ;
+PALUK+Der/vn:%>rpaluk Z2_Zmorf ;
@P.giitnn.ON@+QATE+Der/vn:@P.giitnn.ON@%>qat tptmorf ;
+RLAAQ+Der/vn:^T%>rlaaq rlaaq_vn ; ! Z1Zmorf
+RUJUUJUTAA+Der/vn+Sem/Time:%>rujuujutaa part ; !PL20220616 ad hoc. Skal konsekvensrettes
+SINNAAQ+Der/vn:%>sinnaaq sinnaaq_vn ; !Z1Zmorf
+SSUSIQ@C.Num@+Der/vn:%>ssuseq@C.Num@ SEQgemin ;
+TUUQ+Der/vn:%>tooq tuuq_vn ; !Z1Zmorf
+TAR+Der/vv+UTE+Der/vn@U.usaar.OFF@@U.utenn.OFF@@U.utevn.ON@:@U.usaar.OFF@@U.utenn.OFF@@U.utevn.ON@%>saat tptmorf ;
+TARIAQ+Der/vn:%>sariaq Z1Zmorf ; !PL20210315
+TUQ+Der/vn:%>soq tuq_vn ; !Z1Zmorf
+UTE+Der/vn:%>ssut ute_vn ; !tptmorf
+VALLAAQ+Der/vn:%>vallaaq Z1Zmorf ; !liv 170421 til former som angivallaaq
+VIK@C.Num@+Der/vn:%>ffik@C.Num@ Z2_Zmorf ;

LEXICON XIiX2_nominalizers
+GALUAQ+Der/vn:^T%>raluaq Z2aqZ ;
+LLAATAA+Der/vn+Sem/Time:^T%>llaataa part ; !PL 20180223
+NIAQ+Der/vn:%>niaq niaq_vn ; ! Z1Zmorf
+NIARIUTAA+Der/vn+Sem/Time:%>niariutaa part ; !PL 20180223
+NIUTAA+Der/vn+Sem/Time:%>niutaa part ; !PL 20180223
+NIKUQ+Der/vn@U.vik.OFF@:@U.vik.OFF@%>nikoq Z1Zmorf ;
+NIQ+Der/vn+N+Abs+Sg+Gram/Comp@U.aa.OFF@:@U.aa.OFF@%>neq K ;
+NIQ+Der/vn:%>neq niq_vn ; ! Z2Zmorf !PL20200528 fordi vi også behøver POSSESSUM3, der ikke er Orth/Alt
+NIRPAAQ@C.Num@+Der/vn:%>nerpaaq@C.Num@ Z1Zmorf ; !C aht. ikinnerpaamik
+NIRPAAQ+Der/vn+U+Der/nv:%>nerpaa IV_voq ; !NB undtagelsesvist medtaget paa dette sted for at faa baade nerpaavoq og nerpaajuvoq
+NIRPAAQ+Der/vn+U+Der/nv:%>nerpaaju IV_voq ; !NB undtagelsesvist medtaget paa dette sted for at faa baade nerpaavoq og nerpaajuvoq
+NIRPAAQ@C.Num@+Der/vn+PAAQ+Der/vn:%>nerpaarpaaq@C.Num@ Z1Zmorf ;
+NIRPAAQ+Der/vn+PAAQ+Der/nn+U+Der/nv:%>nerpaarpaa IV_voq ; !NB undtagelsesvist medtaget paa dette sted for at faa baade nerpaavoq og nerpaajuvoq
+NIRPAAQ+Der/vn+PAAQ+Der/nn+U+Der/nv:%>nerpaarpaaju IV_voq ; !NB undtagelsesvist medtaget paa dette sted for at faa baade nerpaavoq og nerpaajuvoq
+NIRSAQ+Der/vn:%>nersaq Z1Zmorf ;
+NIRUMAAQ+Der/vn:%>nerumaaq Z1Zmorf ; !26052020 panie. efter har Per om +NIRUMAAQ
+NIUTE+Der/vn:%>niut niute_vn ; ! tptmorf
+NNGUARSI:^T%>nnguarsi  oqq ;
+PALAAQ+Der/vn:%>palaaq Z1Zmorf ;
@P.giitnn.ON@+QATE+Der/vn:@P.giitnn.ON@^T%>qat tptmorf ;
+QQAAQ+Der/vn:^T%>qqaaq Z1Zmorf ;
+RLAAQ+Der/vn:^T%>rlaaq rlaaq_vn ; ! Z1Zmorf
+SINNAAQ+Der/vn:%>sinnaaq sinnaaq_vn ; !Z1Zmorf
+SSUSIQ+Der/vn:^T%>ssuseq SEQgemin ;
+TUQ+Der/vn:%>toq Z1Zmorf ; !pinnersoq stadig normalere end pinnertoq, men ellers næsten fifty fifty
+TUQ+Der/vn:%>soq Z1Zmorf ;
+TAR+Der/vv+UTE+Der/vn@U.usaar.OFF@@U.utenn.OFF@@U.utevn.ON@:@U.usaar.OFF@@U.utenn.OFF@@U.utevn.ON@%>taat tptmorf ;
+TAR+Der/vv+UTE+Der/vn@U.usaar.OFF@@U.utenn.OFF@@U.utevn.ON@:@U.usaar.OFF@@U.utenn.OFF@@U.utevn.ON@%>saat tptmorf ;
+TARIAQ+Der/vn:%>sariaq Z1_ssZmorf ;
+TARIAQ+Der/vn:%>tariaq Z1_ssZmorf ;
+USIQ+Der/vn@U.usiq.ON@:@U.usiq.ON@^T%>useq SEQgemin ;
+USIQ+Der/vn@U.usiq.ON@:@U.usiq.ON@%>useq SEQgemin ;
+VALLAAQ+Der/vn:%>pallaaq Z1Zmorf ;
+VIK+Der/vn:%>fik vik_vn ; !Z2_Zmorf
